

# **ENDANG ZULFIKAR, S.Kom**



#### **PROFIL**

Saya adalah orang yang memiliki rasa bertanggung jawab, memiliki motivasi diri mudah beradaptasi dengan semua situasi yang menantang. Mampu mengerjakan pekerjaan yang dilakukan secara individu maupun tim dengan didukung sebuah rasa inisiatif. Dengan pengalaman bekerja yang Saya miliki, Saya yakin dapat bekerja secara profesional dan dapat memberikan kontribusi dengan baik kepada Perusahaan.

> Jakarta, 10 Mei 1995 | Islam | Laki-laki Belum Menikah | Indonesia

## KONTAK

0857 7463 7569



endankworkingclass@gmail.com



endangskins



@endangzulfikar



endang zulfikar



https://portofolioendangzulfikar.github.io



Jl. Tanah Tinggi Sawah No.D95, Rt-004/Rw-012, Kel. Tanah Tinggi, Kec. Johar Baru, Jakarta Pusat

#### **PENDIDIKAN**

2021-2022

UNIVERSITAS NUSA MANDIRI JAKARTA

2016-2019

UNIVERSITAS BINA SARANA INFORMATIKA **JAKARTA** 

#### **KEAHLIAN PROFESIONAL**

MICROSOFT WORD

MICROSOFT EXCEL

ADOBE PHOTOSHOP

**COREL DRAW X7** 

HTML

**CSS** 

**IAVASCRIPT** 

# **PENGALAMAN KERJA**

PT. BANK DANAMON INDONESIA, Tbk **MEI 2020 - AGUSTUS 2021** (STAFF GENERAL ADMINISTRASI LOAN OPERATION)

Mengelola Aset Divisi Dalam Sistem FAS, Melakukan Filling Dokumen ke Vendor dan Melakukan Entry Data.

PT. MITRA KOMUNIKASI NUSANTARA **AGUSTUS 2013 - JUNI 2014** (STAFF ADMINISTRASI)

Melakukan Filling Dokumen dari Hasil Produksi Gadget dan Melakukan Entry Data dari Masing-masing Tipe Gadget.

#### PENGALAMAN ORGANISASI

**AGUSTUS 2013 - SEPTEMBER 2015** KARANG TARUNA TANAH TINGGI

### **KEAHLIAN INDIVIDUAL**

KERJA TIM

**ORGANISASI** 

KOMUNIKASI

#### HOBI



